臺灣高雄地方法院刑事判決　　　　　　　　96年度易字第94號
公　訴　人　台灣高雄地方法院檢察署檢察官
被　　　告　丁○○
上列被告因竊盜案件，經檢察官提起公訴（95年度偵字第31503號）
，及移送併辦（96年度偵字第684、685號），本院判決如下：
    主  文
丁○○無罪。
    理  由
一、本件公訴意旨略以：被告丁○○與共犯李明峰（經本院以95
    年度易字第325 號判處有期徒刑1 年，嗣經上訴，經台灣高
    等法院高雄分院以95年度上易字第908 號駁回上訴確定）、
    乙○○（經臺灣高等法院高雄分院以95年上易字第301 號判
    處有期徒刑2 年6 月確定）、戊○○（經本院以94年度易字
    第1355號判處有期徒刑1 年確定，起訴書誤載為94年度易字
    第13278 號），共同基於意圖為自己不法所有之犯意聯絡，
    結夥三人以上，於民國94年5 月20日前之某日凌晨3 時許，
    前往己○○所有高雄縣六龜鄉獅山7 號夜間無人看守或居住
    之建築物，由戊○○持客觀上足以對人之生命、身體產生危
    險，得作為兇器使用之破壞剪剪斷該址餐廳具防閑功能之安
    全設備窗戶鐵條，由窗戶進入屋內並打開房屋後門，使被告
    及共犯乙○○、李明峰得以進入該屋，並共同搬運竊取己○○所有之石心茶盤8 個、黃蓮木茶盤2 個、黃蓮木椅子2 個
    、黃蓮木屏風1 座、其蓮木時鐘1 個、黃蓮木煙灰缸1 個、
    黃蓮木筆筒2 個、檜木藝品1 座、檜木椅子4 個、花台2 個
    【價值共約新台幣（下同）300,000 元】，得手後將上開物
    品交由被告以其所有之白色自小貨車載送至住處，經被告變
    賣得款20,000元後，四人各分得5,000 元花用，因認被告涉
    犯刑法第321 條第1 項第2 、3 、4 款之加重竊盜罪嫌等語
    。
二、程序方面：
  (一)按被告以外之人於審判外之言詞或書面陳述，除法律有規定
    者外，不得作為證據，刑事訴訟法第159 條固定有明文，惟
    被告以外之人於審判外之陳述，雖不符同法第159 條之1 至
    之4 規定，而經當事人於審判程序同意作為證據，法院審酌
    該言詞陳述或書面陳述作成時之情況，認為適當者，亦得為
    證據。又當事人、代理人或辯護人於法院調查證據時，知有
    第159 條第1 項不得為證據之情形，而未於言詞辯論終結前
    聲明異議者，視為有前項之同意，此亦據同法第159 條之5
    規定甚明。查證人乙○○、戊○○於警詢及偵查中所為之陳
    述，證人李明峰、己○○、曾忠銘、陳藍淑娥、丙○○、張
    高源於警詢中所為之陳述，均為被告以外之人於審判外之言
    詞陳述，卷附刑案現場測繪圖1 份，係被告以外之人於審判
    外之書面陳述，均屬於傳聞證據，惟檢察官及被告丁○○於
    本院審判程序並未對於上開證據爭執證據能力並同意引為證
    據，本院審酌上開言詞及書面陳述作成時之證據取得過程並
    無瑕疵，且與待證事實具有關連性等情況，認為適當，應認
    依刑事訴訟法第159 條之5 第1 項之規定，得為證據，而有
    證據能力。
  (二)按被告以外之人（包括證人、鑑定人、告訴人、被害人及共
    同被告等）於審判外向法官所為之陳述，得為證據，刑事訴
    訟法第159 條之1 第1 項定有明文。本件證人乙○○、戊○○、李明峰於另案即本院94年度易字第1355號、臺灣高等法
    院高雄分院95年度上易字第301 號案件中向該案承審法官所
    為之供述，在其等任意陳述之信用性無疑之情況下，其等證
    述依法均具有證據能力。
  (三)現場照片10張、贓物照片22張、照片14張，係傳達照相當時
    現場情況，而透過照片傳達的情形與現場真實情形，在內容
    上的一致性，透過機械的正確性來加以保障，換言之，照片
    並不存在人對現實情形的知覺、記憶所經常發生的表現錯誤
    ，是認照片之性質係非供述證據，並無傳聞法則之適用，且
    於此亦別無證據證明上開照片有經偽造、變造之情形，自有
    證據能力。
三、實體方面：
  (一)按犯罪事實應依證據認定，無證據不得認定犯罪事實；不能
    證明被告犯罪者，應諭知無罪之判決，刑事訴訟法第154 條
    第2 項、第301 條第1 項分別定有明文。次按事實之認定，
    應憑證據，如未能發現相當證據，或證據不足以證明，自不
    能以推測或擬制之方法，為裁判基礎；且認定不利於被告之
    事實須依積極證據，苟積極證據不足為不利於被告事實之認
    定時，即應為有利於被告之認定；另認定犯罪事實所憑之證
    據，雖不以直接證據為限，間接證據亦包括在內，然而無論
    直接證據或間接證據，其為訴訟上之證明，須於通常一般之
    人均不致有所懷疑，而得確信其為真實之程度者，始得據為
    有罪之認定，倘其證明尚未達到此一程度，而有合理之懷疑
    存在而無從使事實審法院得有罪之確信時，即應由法院為諭
    知被告無罪之判決，亦有最高法院40年台上字第86號、30年
    台上字第816 號、76年台上字第4986號判例意旨足資參照。
  (二)公訴意旨認被告涉有刑法第321 條第1 項第2 、3 、4 款之
    加重竊盜罪嫌，無非以：被告之供述，證人戊○○、乙○○
    、曾忠銘、己○○、陳藍淑娥之證述、報案三聯單、現場及
    贓物照片等為據。訊據被告固承認曾經將一部白色自用小貨
    車出借予證人戊○○、乙○○使用，證人乙○○並於借車約
    一個月後告知渠等駕駛該部自用小貨車至獅山行竊乙情，惟
    堅決否認有何結夥三人以上攜帶兇器毀越安全設備竊盜犯行
    。辯稱：伊並未參與證人戊○○、乙○○、李明峰上揭竊盜
    行為，伊僅係將車子借給渠等使用，證人戊○○於借車後約
    一、二個禮拜曾拿一個石頭茶盤及煙灰缸給伊看，並向伊表
    示該等物品係渠等行竊而得，嗣再隔一、二個禮拜後證人乙○○才告知伊，當時渠等駕駛向伊借用之車輛至獅山行竊乙
    情，而證人戊○○與其女友前曾借住伊住家，嗣因二人爭吵
    打破伊住家之玻璃而遭伊驅趕，彼此間有過節，證人乙○○
    亦曾向伊表示證人戊○○在獄中表示要指控伊有參與竊案等
    語。經查：
  1.證人己○○所有放置於高雄縣六龜鄉新發村獅山7 號之石心
    茶盤8 個、黃蓮木茶盤2 個、黃蓮木椅子2 個、黃蓮木屏風
    1 座、黃蓮木時鐘1 個、黃蓮木煙灰缸1 個、黃蓮木筆筒2
    個、檜木藝品1 座、檜木椅子4 個、花台2 個（價值共約30
    0,000 元）等物，於94年5 月20日前之某日遭證人戊○○、
    乙○○、李明峰共同行竊得逞之事實，業據證人己○○、陳
    藍淑娥於警詢中證述此部分相關情節明確，並有現場照片10
    張、贓物照片22張在卷可稽，證人戊○○、乙○○、李明峰
    上開結夥三人以上竊盜犯行，並分經本院以94年度易字第13
    55號、臺灣高等法院高雄分院以95年度上易字第301 號、本
    院以95年度易字第325 號刑事判決判刑確定在案，並為被告
    所不爭執，是此部分事實堪以認定。
  2.證人乙○○於94年12月12日警詢中原證稱：94年5 月左右伊
    與被告、證人戊○○、李明峰共同至高雄縣六龜鄉新發村獅
    山巷一處民宅內竊取茶盤、藝品等物，該次是由證人戊○○
    及李明峰2 人提議行竊，由被告提供交通工具，證人戊○○
    、李明峰先在現場附近，再由證人戊○○以電話通知被告，
    被告再駕駛一部白色無牌小貨車載伊至現場，嗣證人戊○○
    由上址窗戶進入後，再由內打開鐵門，伊等三人再進入屋內
    搬東西，所竊得之贓物暫放在被告家中由被告拿去賣，被告
    稱該些贓物價值約20,000元，伊得到5,000 元等語（高雄縣
    政府警察局六龜分局六警刑移字第9408000147號卷第22、23
    頁）、94年12月16日警詢中證稱：94年5 月20日在高雄縣六
    龜鄉新發村獅山7 號行竊是證人戊○○提議的，當時是駕駛
    被告所提供未懸掛車牌的一部白色自小貨車，由證人戊○○
    開車載伊至李明峰家，然後伊與證人戊○○、李明峰三人共
    同到現場，嗣由證人戊○○與李明峰從後門的窗戶旁進入，
    伊在側門接應，伊不知贓物係何人拿去變賣，伊只分得5,00
    0 元等語（同上卷第27、28頁）、偵查中結證稱：伊警詢中
    關於被告的部分所述不實在，因為伊討厭他，才為該等供述
    ，實際上獅山巷民宅之竊案是伊與證人戊○○做的，當時只
    有伊和證人戊○○去，搬完以後證人戊○○有叫證人李明峰
    到現場，白色小貨車是證人戊○○向被告借的，當時證人戊○○並未跟被告說要搬什麼東西，伊亦曾向被告借車去山上
    載熱水器及搬運龍興國小之運動器材，獅山路那次，證人戊○○開車先載伊到證人李明峰家中，結果證人李明峰不在，
    伊就和證人戊○○進去搬運，搬完時，證人戊○○打電話給
    證人李明峰叫他來，證人李明峰過來時也沒有說什麼，證人
    戊○○、李明峰一起進去搬木頭出來，其他的東西是伊與證
    人戊○○搬的，證人戊○○後來有給伊5,000 元，偷東西的
    車子是向被告借的等語（95年度偵字第2316號95年1 月10日
    訊問筆錄第1 至5 頁）、於本院95年度易字第325 號案件中
    結證稱：本件竊案是證人戊○○打電話給伊，叫伊幫他搬東
    西，並約伊去證人己○○那裡，之後伊與證人戊○○二人騎
    機車去被告那裡，證人戊○○藉故向被告借車，伊不知道證
    人戊○○是怎麼跟被告說的，之後證人戊○○開小貨車載伊
    至證人己○○家，證人戊○○將旁邊鐵門打開，伊與證人戊○○就進去搬起訴書所寫的那些東西，事後伊才知道窗戶被
    剪斷，後來一些比較重的東西搬不動，證人戊○○才叫證人
    李明峰過來搬，證人李明峰過來後搬了幾樣，證人戊○○就
    將車開走，伊就自己走回家，隔天才去被告那裡把車騎走，
    過了2 、3 天，證人戊○○才拿5,000 元給伊，伊警局之供
    述係警方提示證人戊○○筆錄給伊看，伊照著說的，因為伊
    與被告不好，所以在警詢中說被告和伊等一起作案，至於證
    人李明峰確實有去，且證人戊○○也這樣說，本件竊案共犯
    是伊、證人戊○○及李明峰三人等語（95年度易字第325 號
    引卷第53至55頁），證人乙○○雖曾於94年12月12日警詢中
    指述被告有參與本件竊案，然其於嗣後之警詢、偵查與本院
    另案審理程序中，均已明確表明本件竊案實際上僅有其與證
    人戊○○、李明峰三人共犯等語，而證人戊○○之警詢筆錄
    係於94年12月6 日所製作，有當日警詢筆錄2 份在卷可稽（
    高雄縣政府警察局六龜分局六警刑移字第9408000147 號 卷
    第6 至14頁），故證人乙○○供稱其於94年12月12日警詢中
    指述被告有參與本件竊案，係依據證人戊○○之警詢筆錄內
    容所為等語，尚非無據，而證人乙○○嗣於偵查及法院審理
    中經具結為證之情形下，仍一致供稱本件竊案係其與證人戊○○、李明峰三人共犯等語，參以證人乙○○自承與被告關
    係並不好，且已坦承參與本件竊案，其自無需冒刑事偽證罪
    責之風險而為被告掩飾犯行，是其於偵查及法院審理中所為
    之任意性供述自應屬可採。至證人戊○○雖於94年12月6 日
    第2 次警詢中證稱：伊與被告、乙○○、李明峰於94年5 月
    左右在高雄縣六龜鄉新發村獅山巷附近一家民宅，竊取泡茶
    茶具及木雕藝品等語（高雄縣政府警察局六龜分局六警刑移
    字第9408000147號卷第7 頁）、同日第3 次警詢中證稱：伊
    與被告、乙○○、李明峰於94年5 月左右在高雄縣六龜鄉新
    發村獅山巷附近一家民宅，竊取石頭及木頭做的茶盤及木雕
    藝品，本案是證人李明峰提議作案，由伊先用破壞剪將該屋
    鐵窗剪斷，並由後方窗戶進入後，打開後門招呼被告及證人
    乙○○、李明峰進入屋內，伊等四人同時進進出出將屋內茶
    盤及藝品搬到被告提供之白色車上，竊得之物均由被告拿去
    變賣，被告說全部賣了20,000元，事後並拿5,000 元分給伊
    等語（同上卷第10至12頁）、於本院94年度易字第1355 號
    案件審理中供稱：伊於95年5 月中旬某日凌晨3 時左右，與
    證人乙○○、李明峰及被告一起至高雄縣六龜鄉獅山7 號竊
    取茶盤、木筆筒、屏風等藝品，伊等4 人均有進入該屋，藝
    品則交由被告銷贓等語（本院94年度易字第1355號95年8 月
    2 日審判筆錄第10、11頁）、本院95年度易字第325 號案件
    審理中證稱：94年5 月中某日凌晨3 時許，曾去過六龜鄉獅
    山7 號，一開始去的時候是伊與證人乙○○看過當地情況後
    再向被告借車，當天是伊與證人乙○○去看時說要偷的，伊
    在警詢中所述為正確，實際去偷的人有4 個人，被告在伊等
    當時去偷茶盤時就已知情，是伊與證人乙○○、李明峰及被
    告4 人共同謀議，4 人均有到場，看到茶盤等物品後，由伊
    與證人乙○○、李明峰3 人下手行竊，被告開車來接應，賣
    出後，每人分得5,000 元等語（本院95年度易字第325 號引
    卷第15、16頁），其前後供述並非完全一致，且依證人戊○○前揭證述：伊與證人李明峰、乙○○3 人下手行竊，被告
    開車來接應等語，而本件證人即被害人己○○遭竊之物品，
    數量不少，又分別為石製品、木製品，體積不小，行竊過程
    需時非短，倘係基於共同竊盜之犯意聯絡，為圖順利得手，
    被告與證人戊○○、乙○○、李明峰理應一同駕車前往，以
    降低等候接應過程中遭查獲之風險，豈有在被告未駕車到場
    前，即先由證人戊○○、乙○○、李明峰3 人先動手搬運，
    而於得手後另找被告來接應之理，佐以被告前揭所述其與證
    人戊○○彼此間有所嫌隙等語，自難僅憑證人戊○○上開具
    有瑕疵且與始終坦承共同犯案之證人乙○○於94年12月16日
    警詢、嗣後偵查及另案審理中證述之情節未符之證言即遽認
    單純出借車輛之被告有參與本件竊案，此觀台灣高等法院高
    雄分院95年度上易字第301 號、95年度上易字第908 號刑事
    確定判決亦認定本件竊案係證人戊○○、乙○○、李明峰三
    人所共犯者，可資佐證。
四、綜上所述，公訴人所舉前開證據，尚不足使本院達於通常一
    般之人均不致有所懷疑，而得確信其為真實之程度，致使無
    從形成有罪之確信，則依罪證有疑利於被告之證據法則，即
    不得遽為不利被告之認定。此外，復查無其他積極證據足資
    認定被告有何公訴人所指之結夥三人以上攜帶兇器毀越安全
    設備竊盜犯行，依法自應為被告無罪之諭知。
五、退併案部分（96年度偵字第684 、685 號）：
    檢察官移送併案意旨略以：被告丁○○與共犯乙○○基於加
    重竊盜之犯意聯絡，連續(一)於94年4 月間某日下午18時，在
    六龜鄉中興村中庄東邊山區角仔竹工寮倉庫，由共犯乙○○
    持其所有可供兇器使用之破壞剪將該工寮前之鐵鍊剪斷，再
    剪斷工寮窗戶欄杆打開鋁窗進入工寮，並進入未上鎖之倉庫
    內，二人共同竊取（燒木柴用）熱水爐1 具、製茶機具、鋁
    門窗11個、鋁門2 具、工具及廢鐵架（共價值約100,000 元
    ），得手後，將之置放於被告之自小貨車內，由被告變賣得
    款7,000 元。(二)於94年4 月某時，在高雄縣六龜鄉○○村○○路1 號龍興國小校園操場之遊戲器材區，由2 人以可供兇
    器使用之梅花起子拆卸遊戲器材區內之白鐵樓梯2 座、鞦韆
    鐵鍊8 條（價值約30,000元），得手後，2 人騎乘機車載運
    上揭物品離去，嗣再由被告載運至屏東高原資源回收場變賣
    ，得款6,000 元，因認被告涉犯刑法第321 條第1 項第3 款
    之攜帶兇器竊盜罪嫌等語。惟：本案被告涉嫌竊盜部分業經
    本院認定應為無罪之諭知，已如前述，則檢察官移送併辦之
    部分即與本案並無連續犯之裁判上一罪關係，應退由檢察官
    另行偵辦處理。
據上論斷，應依刑事訴訟法第301 第1 項前段，判決如主文。
本案經檢察官甲○○到庭執行職務。
中　　華　　民　　國　　96　　年　　10　　月　　5　　日
                  刑事第十三庭審判長法  官  黃惠玲
                                    法  官  黃苙荌
                                    法　官  郭宜芳
以上正本證明與原本無異。
如不服本判決，應於判決送達後10日內，向本院提出上訴狀。
                                    書記官  何承育
中　　華　　民　　國　　96　　年　　10　　月　　9　　日
